【裁判字號】    99,上訴,109
【裁判日期】    990119
【裁判案由】    違反毒品危害防制條例
【裁判全文】
臺灣高等法院高雄分院刑事判決
上  訴  人  臺灣高雄地方法院檢察署檢察官
被      告  甲○○
上列上訴人因違反毒品危害防制條例案件，不服臺灣高雄地方法
院98年度審訴字第4345號、第4591號中華民國98年12月14日第一
審判決（起訴案號：臺灣高雄地方法院檢察署98年度毒偵字第
5274 號 、第5646號），提起上訴，本院判決如下：
     主  文
上訴駁回。
     理  由
一、按不服地方法院之第一審判決而上訴者，應向管轄第二審之
    高等法院為之。上訴書狀應敘述具體理由。上訴書狀未敘述
    上訴理由者，應於上訴期間屆滿後20日內補提理由書於原審
    法院，逾期未補提者，原審法院應定期間先命補正。第二審
    法院認為上訴書狀未敘述理由或上訴有第362 條前段之情形
    者，應以判決駁回之。但其情形可以補正而未經原審法院命
    其補正者，審判長應定期間先命補正。刑事訴訟法第361 條
    、第367 條，分別定有明文。所謂不服第一審判決之具體理
    由，必係依據卷內既有訴訟資料或提出新事證，指摘或表明
    第一審判決有何採證認事、用法或量刑等足以影響判決本旨
    之不當或違法，而構成應予撤銷之具體事由，始克當之（例
    如：依憑證據法則具體指出所採證據何以不具證據能力，或
    依憑卷證資料，明確指出所為證據證明力之判斷如何違背經
    驗、論理法則）；倘僅泛言原判決認定事實錯誤、違背法令
    、量刑失之過重或輕縱，而未依上揭意旨指出具體事由，或
    形式上雖已指出具體事由，然該事由縱使屬實，亦不足以認
    為原判決有何不當或違法者（例如：對不具有調查必要性之
    證據，法院未依聲請調查亦未說明理由，或援用證據不當，
    但除去該證據仍應為同一事實之認定），皆難謂係具體理由
    ，俾與第二審上訴制度旨在請求第二審法院撤銷、變更第一
    審不當或違法之判決，以實現個案救濟之立法目的相契合，
    並節制濫行上訴（最高法院97年度臺上字第892 號判決參照
    ）。是以上訴人之上訴書狀或補提之上訴理由書，雖有敘述
    上訴理由，惟並未具體敘述第一審判決有上述違法、不當情
    形，即與未敘述具體理由無異，其所為上訴，即不符合上訴
    之法定要件。
二、本件原判決以被告甲○○所犯2 次施用第一級毒品罪均罪證
    明確，各量處有期徒刑8 月，並定其應執行刑為有期徒刑1
    年2 月，已詳敘所憑之證據與認定之理由。所為論敘，經核
    並無違背經驗法則或論理法則，量刑亦屬允當。檢察官上訴
    意旨略以：被告前因施用毒品案件，經國防部高等軍事法院
    高雄分院判處有期徒刑8 月確定。嗣經執行完畢後，又再施
    用毒品2 次，顯見被告仍未戒斷毒品，原審仍量處有期徒刑
    8 月，不符比例原則，亦不足以收教化之效，自應量處較重
    之刑云云。惟查：被告前因施用毒品案件，經法院裁定送觀
    察、勒戒後，因認無繼續施用毒品之傾向，於89年11月2日
    執行完畢釋放。又於觀察勒戒執行完畢釋放後5 年內，因施
    用毒品案件，經國防部高等軍事法院高雄分院以92年度高審
    字第160 號判決判處有期徒刑8 月確定，於93年11月16 日
    執行完畢。仍於98年7 月1 日某時許、同年7 月16日採尿時
    起回溯24小時內某時（不含公權力拘束時間），先後在高雄
    市○○區○○路164 號住處內，以將海洛因置於香菸內，再
    以火點燃施用之方式，各施用第一級毒品海洛因1 次等情，
    業據原審依被告之自白，及高雄市立凱旋醫院98年7 月16日
    、98年8 月5 日出具之濫用藥物尿液檢驗報告2 紙顯示被告
    之尿液檢驗結果確呈嗎啡陽性反應等證據資料，認被告上揭
    施用第一級毒品犯行之事證明確，而予論處；並已審酌被告
    經觀察勒戒及刑之執行後，均未戒絕毒品，另再施用毒品，
    顯見其自制力不足，無法擺脫毒品，故應藉由刑罰之執行，
    以收教化之功能，及被告犯後坦承施用毒品犯行，所犯係自
    傷行為，尚未害及他人，且僅施用第一級毒品2 次等一切情
    狀，而於法定刑度內分別量處上揭之刑，並定其應執行刑。
    原審顯已斟酌刑法第57條各款所列情狀，而未逾越法律所規
    定之法定刑度範圍，或濫用其權限，應不得任意指摘為違法
    （最高法院72年台上字第6696號、75年台上字第7033號判例
    參照）。且被告前因施用毒品犯行，遭法院判處有期徒刑8
    月，於93年11月16日執行完畢一節，距被告本件施用毒品犯
    行已近5 年之久，顯見被告再犯施用毒品罪之情狀尚非嚴重
    ，原判決就其2 次施用毒品犯行各量處有期徒刑8 月，難認
    有何量刑違法失當之處。檢察官上訴理由所稱各節，顯非依
    據卷內既有訴訟資料或提出新事證表明原審判決有何不當或
    違法之具體事由。是原審判決並無不當或違法，應認檢察官
    提起上訴未依據卷內證據資料敘述具體理由之違背法律上程
    式。
三、綜上所述，檢察官之上訴理由，不能認係依據卷內訴訟資料
    指摘或表明原審判決有何採證、認事、用法或量刑等足以影
    響判決本旨之不當或違法，而構成應予撤銷之具體事由，其
    僅徒憑己意請求從重量刑，難謂適法之上訴理由。揆諸上揭
    規定，本件上訴人之上訴屬違背法律上之程式，應依法予以
    駁回，爰不經言詞辯論逕行判決。
據上論斷，應依刑事訴訟法第367 條前段、第372 條，判決如主
文。
中    華    民    國    99    年    1     月    19    日
                  刑事第十庭    審判長法  官  陳中和
                                      法  官  李政庭
                                      法  官  林水城
以上正本證明與原本無異。
如不服本判決應於收受本判決後10日內向本院提出上訴書狀，其
未敘述上訴理由者，並得於提起上訴後10日內向本院補提理由書
狀（均須按他造當事人之人數附繕本）「切勿逕送上級法院」。
中    華    民    國    99    年    1     月    19    日
                                      書記官  蔡佳君

司法院資訊處製作；財團法人民間司法改革基金會備份。
